# 关于无形资产确认和无形资产投资事项

提问人：chq1983 时间：2012-05-02 09:55:49
陈版主： 目前我们企业要上市，现涉及到一项无形资产入账和投资的问题； 2008 年，我们母公司以 1 亿元的对价取得了一家矿山企业的矿石独家采购权，协议规定，矿山企业的矿石只能卖给我们，支付价款后我们作为一项权利计入无形资产； 2009 年我们（拟上市公司）和母公司业务重组，母公司将与上市相关的业务资产以增资的方式全部转移到拟上市主体（包括该矿山独家采购权）， 2010 年，拟上市主体又将该独家采购权投入子公司，增加注册资本，现已经取得验资报告。 在这里我认为： 1 、矿山独家采购权为一种业务采购渠道，不具有资产价值，且无法确认受益期间，因此不能作为无形资产核算， 2 、根据《公司法》和《公司登记管理条理规定》就算可以作为无形资产核算，也不能作为股东出资。 咨询： 1 、该独家采购权是否能作为一项特殊权利确认无形资产，如果确认无形，受益期间怎么确认， 2 、如果可以确认无形资产，是否可以作为母公司出资。

回答人：chenyiwei
回复 wxw0828 的帖子
基本赞同此观点。
1 、从会计核算角度，对于其公允价值可以可靠计量，且预计可为本企业带来未来经济利益流入的无形项目，例如此处的独家收购权，可以确认为无形资产。具体要看与该矿山就独家收购条款的约定，以及本企业从中收回该无形资产成本的具体方式。 2 、从能否作为出资的角度，理论上所有可以以货币计量且可以转让的非货币财产都可以用作出资，但个人感觉以此出资的障碍较大。首先要明确：相关的独家收购协议是否允许母公司或者本企业将其项下本企业的权利和义务完整转让？如果不能自由转让（例如，要获得对方同意之后方可转让），则不能用作出资；其次，是否可能被界定为“特许经营权”而依据《公司登记管理条例》第十四条规定不得用作出资？